【裁判字號】    99,交聲,1678
【裁判日期】    991121
【裁判案由】    違反道路交通管理處罰條例聲明異議
【裁判全文】
臺灣桃園地方法院交通事件裁定        99年度交聲字第1678號
原處分機關  交通部公路總局新竹區監理所桃園監理站
異  議  人
即受處分人  許朝政
上列異議人即受處分人因違反道路交通管理處罰條例案件，對於
交通部公路總局新竹區監理所桃園監理站民國99年9 月29日、99
年9 月30日桃監裁罰字第裁52-P00000000號、桃監裁罰字第裁52
-Z6A010670號違反道路交通管理事件裁決書所為處分，聲明異議
，本院裁定如下：
    主  文
異議駁回。
    理  由
一、原處分意旨略以：異議人即受處分人許朝政（下稱異議人）
    於民國99年7 月6 日下午4 時26分許及99年7 月12日晚間11
    時30分許，分別在台九線188.6 公里北上車道、國道三號北
    上31.5公里，因「駕車行經有燈光號誌管制之交叉路口闖紅
    燈」、「行速11 1公里、限速90公里、超速21公里（測距31
    2 公尺）（經雷射測速器測定）」，為花蓮縣警察局新城分
    局新城派出所、內政部警政署國道公路警察局樹林分隊員警
    分別填製花警交字第P00000000 號、公警局交字第Z6A01067
    0 號舉發違反道路交通管理事件通知單，嗣異議人未依規定
    期限繳納罰鍰或提出陳述，原處分機關即交通部公路總局新
    竹區監理所桃園監理站認異議人確違反道路交通管理處罰條
    例第53條第1 項、第33條第1 項第1 款之規定，而於99年9
    月29日、99年9 月30日分別以桃監裁罰字第裁52-P00000000
    號、桃監裁罰字第裁52-Z6A010670號裁決書逕行裁決，各裁
    處異議人罰鍰新臺幣（下同）4,000 元、5,200 元，並依同
    條例第63條第1 項規定分別記違規點數3 點、1 點等語在案
    。
二、聲明異議意旨略以：異議人於99年6 月至8 月間都在桃園縣
    ，未曾到過花蓮地區，且異議人也沒有車牌號碼9331-GY 號
    之自用小貨車，亦不知該車車主為何人，此兩張違規案件，
    應是駕照被冒用，爰依法聲明異議，請求撤銷原處分等語。
三、按違反道路交通管理事件統一裁罰基準及處理細則第5 條規
    定，處理違反道路交通管理事件，有關文書送達之程序，依
    行政程序法之規定。又按「送達，於應受送達人之住居所、
    事務所或營業所為之；但在行政機關辦公處所或他處會晤應
    受送達人時，得於會晤處所為之。」、「於應送達處所不獲
    會晤應受送達人時，得將文書付與有辨別事理能力之同居人
    、受雇人或應送達處所之接收郵件人員。」行政程序法第72
    條第1 項、第73條第1 項定有明文。」，及同法第74條第 1
    項亦規定：「送達，不能依前二條規定為之者，得將文書寄
    存送達地之地方自治或警察機關，並作送達通知書兩份，一
    份黏貼於應受送達人住居所、事務所、營業所或其就業處所
    門首，另一份交由鄰居轉交或置於該送達處所信箱或其他適
    當位置，以為送達」、第2 項：「前項情形，由郵政機關為
    送達者，得將文書寄存於送達地之郵政機關」。又按受處分
    人，不服道路交通管理處罰條例第8 條主管機關所為之處罰
    ，得於接到裁決書之翌日起20日內，向管轄地方法院聲明異
    議，道路交通管理處罰條例第87條第1 項定有明文。又法院
    認聲明異議不合法律上之程式或其異議權已經喪失者，應以
    裁定駁回之，但其不合法律上之程式可補正者，應先定期命
    為補正，逾期不補正者，即予駁回，復為道路交通事件處理
    辦法第17條所明定。
四、經查：異議人因違反道路交通管理處罰條例案件，經原處分
    機關即交通部公路總局新竹區監理所桃園監理站於99年9 月
    29日、99年9 月30日分別以桃監裁罰字第裁52-P00000000號
    、桃監裁罰字第裁52-Z6A010670號違反道路交通管理事件裁
    決書裁處各罰鍰4,000 元、5,200 元。嗣原處分機關將上開
    裁決書交由郵務機關送達至異議人位於桃園縣大溪鎮○○路
    ○ 段235 號之住所（與戶籍地址及聲明異議狀所載之地址同
    ），而分別於99年10月1 日、99年10月4 日將該2 份裁決書
    交付予其同居人即其妻童玲君簽收，以為送達，有原處分機
    關送達證書影本2 紙在卷足憑，依前揭說明，本件上開裁決
    書業於99年10月1 日、99年10月4 日合法送達，從而受處分
    人之20日異議期間，應分別自送達之翌日即99年10月2 日、
    99 年10 月5 日起算，並依法院訴訟當事人在途期間標準第
    2 條第1 款及第4 條之規定，本件異議人住在桃園縣大溪鎮
    ，依上開規定扣除在途期間1 日，則上開裁決書之異議期間
    分別至99年10月22日、99年10月25日即已屆滿（該期間之末
    日分別為星期五、星期一，均非星期日或例假日）。嗣受處
    分人卻均遲至99年11月3 日始向原處分機關聲明異議，有該
    聲明異議狀所蓋之交通部公路總局桃園監理站收文日期戳記
    附卷可憑，其異議期間均已逾20日之法定期間，顯然不合法
    律上之程式，且屬無從補正之事項，核諸前揭說明，自應將
    異議人之異議駁回。
五、據上論斷，依道路交通管理處罰條例第87條第2 項、道路交
    通事件處理辦法第17條前段，裁定如主文。
中    華    民    國    99    年    11    月    21    日
                    交通法庭  法  官  陳秋君
以上正本證明與原本無異。
如不服本裁定，應於裁定送達後5 日內向本院提出抗告狀。
                              書記官  陳雅婷
中    華    民    國    99    年    12    月    1     日

司法院資訊處製作；財團法人民間司法改革基金會備份。
